# Proyecto SpaceForGreen [European] - Meeting notes for 06/03/2023

## Minutes

- This minute is created by [Santiago Figueroa](sfigueroa@ceit.es).

## Closed issues and decisions

- @MikelMorrillo: Hablar con el profesor de la UPV para aprobaci칩n TFG.

## Open issues and questions

- @MikelMorrillo: Cribar la tabla creada con herramientas detectadas para Gitlab y que sigan el framework owasp.
- @MikelMorrillo: Cerrar el ciclo CI/CD llegando generar apks desde GitLab para poder correr la aplicaci칩n de forma autom치tica (o semiautom치tica) en emuladores Android corriendo en VM y APKs almacenados en servidor web/FTP/GoogleDrive.
- @Santiag: Rellenar propuesta de PFG para enviar a Ana Leiza.

## Discussion and proposals


## Special note
