# Proyecto SpaceForGreen [European] - Meeting notes for 03/07/2023

## Minutes

- This minute is created by [Santiago Figueroa](sfigueroa@ceit.es).

## Closed issues and decisions

- 

## Open issues and questions

- @MikelMorillo: Añadir lo que falta al README.
- @MikelMorillo: Subir los archivos .drawio a GitHub.
- @MikelMorillo: Terminar monitorización de la parte de ArgoCD.
- @MikelMorillo: Adaptar los diseños de la parte de Android (cuando se realice la parte Android).
- @MikelMorillo: Automatizar Jenkins (push en repositorio -> ejecutar Jenkins). Mirar si hay un check o algo para que se pueda ejecutar automaticamente.
- @MikelMorillo: Calificar (Descripción, Diseño, Implementación) herramientas según necesidades (OWASP MASVS, OWASP MASTG, OSSTMM).

## Discussion and proposals

## Special note
