# Proyecto SpaceForGreen [European] - Meeting notes for 27/06/2023

## Minutes

- This minute is created by [Santiago Figueroa](sfigueroa@ceit.es).

## Closed issues and decisions

- @MikelMorillo: Hacer presentación SPACE4GREEN.
- @MikelMorillo: Mirar las métricas de Jenkins y verlas en Grafana.
- @MikelMorillo: Copiar diseño del pipeline de GitLab y adaptarlo con Jenkins.
- @MikelMorillo: Cambiar carpeta "kubernetes" del repositorio de la aplicación al repositorio de configuración.
- @MikelMorillo: Crear figura de monitorización GitLab/Jenkins (foto móvil).
- @MikelMorillo: Cambiar tag de la imagen de latest a variable tag.

## Open issues and questions

- @MikelMorillo: Mirar si se puede hacer trigger entre contenedores Jenkins y si se puede separar el flujo.
- @MikelMorillo: Terminar monitorización de la parte de ArgoCD.
- @MikelMorillo: Adaptar los diseños (a medida que se realicen los flujos).
- @MikelMorillo: Automatizar Jenkins (push en repositorio -> ejecutar Jenkins). Mirar si hay un check o algo para que se pueda ejecutar automaticamente.
- @MikelMorillo: Calificar (Descripción, Diseño, Implementación) herramientas según necesidades (OWASP MASVS, OWASP MASTG, OSSTMM).

## Discussion and proposals

## Special note
